---
title: "Task3"
author: "Danila Valko"
date: "09 07 2021"
output: 
  html_document:
    keep_md: true
---

```{r setup, include=FALSE}
knitr::opts_chunk$set(echo = TRUE)
library(MASS)
library(fitdistrplus)
```

# Какое это распределение?

### Подгрузим данные

```{r data-load, warning=FALSE}
data <- read.csv(file = "engagement.csv")
summary(data)
str(data)
```

### Исходные соображения
* Поскольку это данные о просмотрах, лайках, дислайках - они, чаще всего, распределены логнормально. При такой вариации, чтобы смотреть на гистограммы - стоит сразу логарифмировать :)
Видно также, что лайки и дислайки - редкое явление.

# Графический анализ

### Гистограммы плотности распределения

```{r }
par(mfrow=c(2,2))
hist(data$views, freq=FALSE)
hist(data$likes, freq=FALSE)
hist(data$dislikes, freq=FALSE)
par(mfrow=c(2,2))
hist(log(data$views+1), freq=FALSE)
hist(log(data$likes+1), freq=FALSE)
hist(log(data$dislikes+1), freq=FALSE)
```

### Ящички с усам и диаграммки расссеяния

```{r, warning=FALSE}
par(mfrow=c(2,2))
boxplot(log(data$views+1))
boxplot(log(data$likes+1))
boxplot(log(data$dislikes+1))
```

```{r, warning=FALSE}
par(mfrow=c(2,2))
plot(data$id, log(data$views+1), pch=20)
plot(data$id, log(data$likes+1), pch=20)
plot(data$id, log(data$dislikes+1), pch=20)
```

* Графический анализ показывает, что объекты продуцирующие эти просмотры и лайки явно отличаются между друг-другом и могут быть сгруппированы в кластеры.

# Подбор распределения для views

```{r, warning=FALSE}
set.seed(48)
views <- sample(data$views, length(data$views)*0.1)
```

```{r, warning=FALSE}
#hist(views)
descdist(views, boot = 500)
plotdist(views, histo = TRUE, demp = TRUE)
```

* Понамешано чего-то...диаграмма намекает на аутлаеры. Стоит протестировать Вейбулла, логнормальное и гамму.


```{r, warning=FALSE, error=FALSE}
d <- (views+1)/10 #некоторые преобразования
fit_w  <- fitdist(d, "weibull")
fit_ln <- fitdist(d, "lnorm")
fit_g <- fitdist(d, "gamma")
summary(fit_ln)
summary(fit_w)
summary(fit_g)
```

* По информационным критериям Вейбулл будто бы подходит лучше :)

```{r, warning=FALSE}
par(mfrow=c(2,2))
plot.legend <- c("weibull", "lognormal", "gamma")
denscomp(list(fit_w, fit_ln, fit_g), legendtext = plot.legend)
cdfcomp (list(fit_w, fit_ln, fit_g), xlogscale = TRUE, legendtext = plot.legend)
qqcomp  (list(fit_w, fit_ln, fit_g), xlogscale = TRUE, ylogscale = TRUE, legendtext = plot.legend)
ppcomp  (list(fit_w, fit_ln, fit_g), legendtext = plot.legend)
```

* Всё очень плохо :)

# Статистические критерии

```{r, warning=FALSE}
gofstat(list(fit_ln, fit_w, fit_g), fitnames = c("lnorm", "weibull", "gamma"))

#посмотрим Колмогорова-Смирнова на данных (не самый мощный и не самый красивый..)
paste("ks.test weibull", ks.test(d, "pweibull", shape = fit_w$estimate[1], scale = fit_w$estimate[2])$p.value)
paste("ks.test gamma", ks.test(d, "pgamma", shape = fit_g$estimate[1], scale = fit_g$estimate[2])$p.value)
paste("ks.test lnorm", ks.test(log(d), "pnorm")$p.value)
```

```

* Всё ещё очень плохо :)

* Остальные даже смотреть не хочу :)
  

.