---
title: "Task3"
author: "Danila Valko"
date: "09 07 2021"
output: 
  html_document:
    keep_md: true
---

```{r setup, include=FALSE}
knitr::opts_chunk$set(echo = TRUE)
library(MASS)
library(fitdistrplus)
```

# Найти выбросы?

### Подгрузим данные

```{r data-load, warning=FALSE}
data <- read.csv(file = "traffic_sample.csv")
summary(data)
str(data)
```

### Исходные соображения
* Исходные данные скорее всего логнормальные.

## Графический анализ

### Гистограммы плотности распределения, ящички с усами

```{r }
par(mfrow=c(2,2))
hist(data$volume, freq=FALSE)
hist(data$volume_calc, freq=FALSE)
hist(log(data$volume+1), freq=FALSE)
hist(log(data$volume_calc+1), freq=FALSE)
boxplot(data$volume)
boxplot(data$volume_calc)
boxplot(log(data$volume+1))
boxplot(log(data$volume_calc+1))
```

## Baseline-стратегия
0) Можно, наверное, в лоб заменить все значения, для некоторого фиксированного порога разницы volume и volume_calc на какие-нибудь линейные преобразования..но мы поступим иначе.
1) Подобрем закон распределения к данным
2) Выбрем доверительный интервал/трешхолд
3) Заменим пустыми значения выходящие за пределы доверительного интервала

## Подбор распределения для views

```{r, warning=FALSE}
set.seed(48)
volume <- sample(data$volume, length(data$volume)*0.1)
```

```{r, warning=FALSE}
descdist(volume, boot = 500)
plotdist(volume, histo = TRUE, demp = TRUE , xlogscale = TRUE, ylogscale = TRUE)
```

* Красиво..


```{r, warning=FALSE, error=FALSE}
d <- (volume+1) #некоторые преобразования
fit_w  <- fitdist(d, "weibull")
fit_ln <- fitdist(d, "lnorm")
fit_g <- fitdist(d, "gamma")
summary(fit_ln)
summary(fit_w)
summary(fit_g)
```

* По информационным критериям Вейбулл подходит лучше :)

```{r, warning=FALSE}
par(mfrow=c(2,2))
plot.legend <- c("weibull", "lognormal", "gamma")
denscomp(list(fit_w, fit_ln, fit_g), legendtext = plot.legend)
cdfcomp (list(fit_w, fit_ln, fit_g), xlogscale = TRUE, legendtext = plot.legend)
qqcomp  (list(fit_w, fit_ln, fit_g), xlogscale = TRUE, ylogscale = TRUE, legendtext = plot.legend)
ppcomp  (list(fit_w, fit_ln, fit_g), legendtext = plot.legend)
```

* Если не брать во внимание выбросы, то Вейбул лёг как родной :)

## Статистический критерий

* Критерий Колмогорова-Смирнова не самый мощный...

```{r, warning=FALSE}
gofstat(list(fit_ln, fit_w, fit_g), fitnames = c("lnorm", "weibull", "gamma"))

#посмотрим Колмогорова-Смирнова на данных (не самый мощный и не самый красивый..)
paste("ks.test weibull", ks.test(d, "pweibull", shape = fit_w$estimate[1], scale = fit_w$estimate[2])$p.value)
paste("ks.test gamma", ks.test(d, "pgamma", shape = fit_g$estimate[1], scale = fit_g$estimate[2])$p.value)
paste("ks.test lnorm", ks.test(log(d), "pnorm")$p.value)
```

* Ну, Вейбулл на грани, берем его :)

```{r, warning=FALSE}
#Уточним параметры
b <- bootdist(fit_w, bootmethod="nonparam", niter=500) 
b <- summary(b)
b
```

## Определим оутлаеры

```{r, warning=FALSE}
diff = data$volume - data$volume_calc
print(paste0("Всего кандидатов на удаление: ",
  length(diff[diff > 0]),
  ", в хвостах Boxplot-а: ",
            length(boxplot.stats(log(data$volume_calc))$out)))

#qh = qweibull(0.975, shape = median(sapply(b$estim[1], as.numeric)), 
#            scale = median(sapply(b$estim[2], as.numeric)), log = FALSE)
#ql = qweibull(0.025, shape = median(sapply(b$estim[1], as.numeric)), 
#            scale = median(sapply(b$estim[2], as.numeric)), log = FALSE)

#print(paste("В хвостах нашего распределения:",
#  length(data$volume_calc[data$volume_calc < ql | data$volume_calc < qh])))

outliers = dweibull(data$volume_calc, shape = median(sapply(b$estim[1], as.numeric)), 
            scale = median(sapply(b$estim[2], as.numeric)), log = FALSE)

print(paste("Оутлаеров среди них:",
  length(outliers[outliers < 5*10^-5])))


```







.