---
title: "Task1"
author: "Danila Valko"
date: "08 07 2021"
output: 
  html_document:
    keep_md: true
---

```{r setup, include=FALSE}
knitr::opts_chunk$set(echo = TRUE)
```

## Подтопления

### Грузим данные

```{r data-load}
data <- read.csv(file = "mchs_floods_lena.csv", sep = ';', fileEncoding = "UTF-8")
head(data, 3)
tail(data, 3)
```

### Общие замечания при визуальном осмотре (18 obs. x 14 vars.)
* По структуре файла: в зависимости от назначения файла нужно учесть, что кодировка UTF-8 без BOM не всегда может корректно считываться, то же касается одинокого LF в конце строки.
* По структуре данных:
  - Первая колонка(поле) не именована, возможно это номер строки. Если это действительно номер строки, то данные явно не полные, индексация должна быть без разрывов.
  - То же самое относительно разрывов в event_id: если это частичная выборка, то ok.
  - В колонках bridge_count, road_count, social_object_count по-видимому предполагаются целые числа, но данные представлены с плавающей точкой (0.0), для некоторого ПО это может стать проблемой. 
  - Относительно region_name и settlement_name: стоило бы добавить стандартные классификаторы, потому что наименование МО и ГО может различаться год от года.
  - В колонке flood_type различное написание одного и того же типа "Паводок" и "паводок"
  - В house_count и farm_count есть повторы для разных районов (см. event_id 3 и 6), нужно уточнять, возможно ли такое, что затопило одинаковое число домов с инервалом в пять дней.


### Посмотрим число уникальных значений по некоторым колонкам 

```{r }

print(paste("event_id     l:",length(data$event_id),"lu:",length(unique(data$event_id))))
print(paste("subject_name l:",length(data$subject_name),"lu:",length(unique(data$subject_name))))
print(paste("object_name  l:",length(data$object_name),"lu:",length(unique(data$object_name))))
print(paste("region_name  l:",length(data$region_name),"lu:",length(unique(data$region_name))))
print(paste("year         l:",length(data$year),"lu:",length(unique(data$year))))
print(paste("flood_type   l:",length(data$flood_type),"lu:",length(unique(data$flood_type))))

```

Всё в порядке, за исключением упомянутой выше flood_type

### Сводные статистики для пордка..и типы данных

```{r}
str(data)
summary(data)
```




.